【裁判字號】    99,訴,472
【裁判日期】    990707
【裁判案由】    違反毒品危害防制條例
【裁判全文】
臺灣彰化地方法院刑事判決               99年度訴字第472號
公  訴  人  臺灣彰化地方法院檢察署檢察官
被      告  甲○○
指定辯護人  鄧雲奎  律師
被      告  乙○○
指定辯護人  劉惠利  律師
上列被告因違反毒品危害防制條例案件，經檢察官提起公訴（99
年度偵字第3085號），本院判決如下：
    主    文
甲○○犯附表一、二所示之販賣第一級毒品罪，各處附表一、二
所示之刑；又犯附表三所示之轉讓第一級毒品罪，各處附表三所
示之刑。應執行有期徒刑拾柒年，未扣案之販賣毒品所得新臺幣
壹萬零肆佰元、扣案之0000000000號行動電話壹具（
含識別卡）沒收，販賣毒品所得如全部或一部不能沒收時，以其
財產抵償之。
乙○○犯附表一所示之販賣第一級毒品罪，各處附表一所示之刑
。應執行有期徒刑捌年，未扣案之販賣毒品所得新臺幣柒仟玖佰
元、扣案之0000000000號行動電話壹具（含識別卡）
沒收，販賣毒品所得如全部或一部不能沒收時，以其財產抵償之
。
    事    實
一甲○○曾因詐欺案件，經本院以95年度簡上字第55號判決處有
  期徒刑6月確定；再因竊盜案件，經臺灣苗栗地方法院以95年
  度易字第231號判決處有期徒刑1年確定；復因違反毒品危害防
  制條例案件，經臺灣高等法院臺中分院以95年度上訴字第2215
  號判決處有期徒刑1年確定；又因竊盜案件，經本院以95年度
  彰簡字第757號判決處拘役40日確定；及因詐欺案件，經本院
  以96年度彰簡字第421號判決處有期徒刑4月確定。第1至4案經
  臺灣高等法院臺中分院以96年度聲減字第1696號裁定依序減為
  有期徒刑3月、6月、6月及拘役20日，第1、2案並定應執行刑
  有期徒刑8月確定；第5案經本院以96年度聲減字第3534號裁定
  減為有期徒刑2月，並與第3案減刑後所處有期徒刑6月定應執
  行刑有期徒刑8月確定，再與第4案接續執行，至民國97年3月
  21日假釋期滿執行完畢。乙○○則未曾受罪刑宣告。
二甲○○、乙○○明知海洛因屬毒品危害防制條例第2條第2項第
  1款所定之第1級毒品，不得販賣，竟共同基於營利之意圖，由
  甲○○持其所有扣案之0000000000號行動電話，與需要購買海
  洛因抵癮之洪敏男等人聯繫，再指示乙○○自行駕車，單獨前
  往約定地點，或指示乙○○擔任司機，駕車載送甲○○，相偕
  前往約定地點，由乙○○或甲○○出面，交付海洛因並收取現
  金，以此方式先後販賣海洛因予洪敏男等人共7次（販賣時間
  、地點、對象、所得如附表一所示）。甲○○另單獨基於營利
  之意圖，以前開行動電話，與需要購買海洛因抵癮之郭建華等
  人聯繫，再由真實姓名年籍不詳之成年人（不能證明確係乙○
  ○，亦不能證明該人與甲○○有犯意聯絡、行為分擔）駕車載
  送甲○○，或由甲○○自行駕車，前往約定地點，由甲○○出
  面，交付海洛因並收取現金，或以海洛因抵銷甲○○前欠之同
  額債務，以此方式先後販賣海洛因予郭建華等人共4次（販賣
  時間、地點、對象、所得如附表二所示，但編號4部分不能證
  明甲○○有何販賣毒品所得）。甲○○明知海洛因亦不得轉讓
  ，又以前開行動電話，與需要取得海洛因抵癮之蘇銀泉聯繫，
  單獨無償提供而轉讓微量海洛因予蘇銀泉共2次（轉讓時間、
  地點、對象、海洛因價值如附表三所示，不能證明轉讓數量已
  達加重其刑之法定標準）。
三嗣因警方對甲○○持用之0000000000號行動電話執行通訊監察
  ，於99年3月17日至彰化縣鹿港鎮頂厝里頂厝巷14號甲○○住
  處執行搜索，扣得上開行動電話1具，並於同日至彰化縣福興
  鄉元中村橫圳巷18號乙○○住處執行搜索，復經乙○○於甲○
  ○自白前，供出甲○○為其毒品來源，且供出附表一所示犯罪
  係彼等共同實行，乃先後予以查獲。
四案經彰化縣警察局鹿港分局報告臺灣彰化地方法院檢察署檢察
  官偵查起訴。
    理    由
一被告以外之人於審判外之言詞或書面陳述，除法律有規定者外
  ，不得作為證據，刑事訴訟法第159條第1項定有明文，此為「
  傳聞法則」之原則規定。被告以外之人於審判外之陳述，雖不
  符刑事訴訟法第159條之1至第159條之4之規定，而經當事人於
  審判程序同意作為證據，法院審酌該言詞陳述或書面陳述作成
  時之情況，認為適當者，亦得為證據；當事人、代理人或辯護
  人於法院調查證據時，知有第159條第1項不得為證據之情形，
  而未於言詞辯論終結前聲明異議者，視為有前項之同意，刑事
  訴訟法第159條之5定有明文，此為「傳聞法則」之例外規定。
  本案當事人所提出之後述證據，且屬被告甲○○、乙○○以外
  之人於審判外之陳述者，因雙方均同意採為證據（本院卷第67
  頁正面、第145頁正面），又無不適當情形，符合刑事訴訟法
  第159條之5第1項規定，應得為證據。
二訊據被告等對於上揭犯罪事實坦承不諱（本院卷第148至150頁
  ），核與證人洪敏男、許進源、施建福、郭建華、許志明、蘇
  銀泉於警詢、檢察官偵查中證述之販賣、轉讓毒品過程相符（
  偵查卷1第45至46、92至97、108至111、113至118、133至137
  、139至145、161至164、189至195、211至213頁，偵查卷2第1
  至5、15至17頁），且有行動電話1具扣案（偵查卷2第76頁）
  ，及通訊監察書、通聯調閱查詢單、搜索票、搜索筆錄、指證
  照片、扣案物品照片、通訊監察譯文、行動電話用戶基本資料
  可稽（偵查卷1第3至6、26至30、51至52、54、71至75、79至
  86、104、126至129、154、174、182至185、204、208至211頁
  ，偵查卷2第11、45至73頁）。綜上論述，被告等之自白與事
  實相符，可以採信，事證明確，犯行堪以認定。
三按海洛因屬毒品危害防制條例第2條第2項第1款所定之第1級毒
  品。核被告等就附表一、二各次所為，均係犯毒品危害防制條
  例第4條第1項之販賣第1級毒品罪；被告甲○○就附表三各次
  所為，均係犯毒品危害防制條例第8條第1項之轉讓第1級毒品
  罪。被告等就附表一部分，有犯意聯絡及行為分擔，均為共同
  正犯。被告等販賣毒品前後持有毒品之低度行為，應為販賣之
  高度行為所吸收，又被告甲○○轉讓毒品前後持有毒品之低度
  行為，應為轉讓之高度行為所吸收，均不另論罪。被告等所犯
  上開之罪，犯意各別，行為不同，應分論併罰。查被告甲○○
  曾因詐欺案件，經本院以95年度簡上字第55號判決處有期徒刑
  6月確定；再因竊盜案件，經臺灣苗栗地方法院以95年度易字
  第231號判決處有期徒刑1年確定；復因違反毒品危害防制條例
  案件，經臺灣高等法院臺中分院以95年度上訴字第2215號判決
  處有期徒刑1年確定；又因竊盜案件，經本院以95年度彰簡字
  第757號判決處拘役40日確定；及因詐欺案件，經本院以96年
  度彰簡字第421號判決處有期徒刑4月確定。第1至4案經臺灣高
  等法院臺中分院以96年度聲減字第1696號裁定依序減為有期徒
  刑3月、6月、6月及拘役20日，第1、2案並定應執行刑有期徒
  刑8月確定；第5案經本院以96年度聲減字第3534號裁定減為有
  期徒刑2月，並與第3案減刑後所處有期徒刑6月定應執行刑有
  期徒刑8月確定，再與第4案接續執行，至97年3月21日假釋期
  滿執行完畢，被告乙○○則未曾受罪刑宣告，此有臺灣高等法
  院被告前案紀錄表可按，被告甲○○受有期徒刑之執行完畢，
  5年內故意再犯本案有期徒刑以上之罪，為累犯，除販賣第1級
  毒品罪關於死刑、無期徒刑部分之法定本刑，依刑法第64條第
  1項、第65條第1項規定不得加重外，其餘之刑應依刑法第47條
  第1項規定予以加重。被告等犯上開之罪，於偵查及審判中均
  自白，應依毒品危害防制條例第17條第2項減輕其刑，被告甲
  ○○並就前開加重其刑部分，依刑法第71條第1項規定，先加
  後減。按毒品危害防制條例第17條第1項規定「犯第4條至第8
  條、第10條或第11條之罪，供出毒品來源，因而查獲其他正犯
  或共犯者，減輕或免除其刑」，證人保護法第14條第1項亦規
  定「第2條所列刑事案件之被告或犯罪嫌疑人，於偵查中供述
  與該案案情有重要關係之待證事項或其他正犯或共犯之犯罪事
  證，因而使檢察官得以追訴該案之其他正犯或共犯者，以經檢
  察官事先同意者為限，就其因供述所涉之犯罪，減輕或免除其
  刑」，惟證人保護法第2條所列刑事案件，不限於毒品危害防
  制條例第4條第1項之販賣第1級毒品犯行，適用範圍較廣，解
  釋上應認為毒品危害防制條例第17條第1項為證人保護法第14
  條第1項之特別規定，應優先適用，而被告乙○○於檢察官偵
  查中，被告甲○○自白前，供出被告甲○○為其毒品來源，且
  供出附表一所示犯罪係彼等共同實行，乃查獲其他正犯即被告
  甲○○（偵查卷1第88至89頁），自應依毒品危害防制條例第
  17條第1項遞減輕其刑。附表一編號7部分，被告等係販賣海洛
  因2小包，起訴書誤為1包；附表二編號3部分，被告甲○○係
  在彰化縣鹿港鎮販賣海洛因，起訴書誤為彰化縣福興鄉；附表
  二編號4部分，係以被告甲○○先前積欠之新臺幣（下同）1千
  元債務，抵銷購買毒品價金，業據被告等供承及證人施建福、
  許志明證述在卷（偵查卷1第45、110頁，本院卷第149頁反面
  至第150頁正面），前開疏誤，均應更正。爰審酌被告甲○○
  素行不佳，被告乙○○素行良好，被告乙○○聽命於被告甲○
  ○販毒，所為均造成毒品流通氾濫，戕害國民身心健康，對社
  會治安負面影響極大，惟犯後尚能坦承認錯，態度良好，毒品
  數量非鉅，得款不多，危害相對較輕及其他一切情狀，分別量
  處如主文所示之刑，被告等所為販賣第1級毒品犯行及被告甲
  ○○所為轉讓第1級毒品犯行，犯罪態樣各自相同，且行為時
  間相距不遠，爰依罪責相當原則及刑法第51條第5款所採之限
  制加重原則，定其應執行刑，以免失之過苛，並資懲儆。檢察
  官雖就被告甲○○所犯如附表一、二所示販賣第1級毒品罪11
  次部分，各求處有期徒刑11年，並與如附表3所示轉讓第1級毒
  品罪2次部分求處定應執行刑有期徒刑15年（本院卷第151頁正
  面），然依刑法第64條第2項、第65條第2項規定，死刑減輕者
  ，為無期徒刑，無期徒刑減輕者，為20年以下15年以上有期徒
  刑，是被告甲○○所犯各次販賣第1級毒品罪，其宣告刑均不
  得低於有期徒刑15年，上開求刑意見容與前揭規定尚有未合，
  附此敘明。扣案之0000000000號行動電話1具（含識別卡）為
  被告甲○○所有，且係供販賣、轉讓毒品所用，業據被告等供
  承在卷，應依毒品危害防制條例第19條第1項沒收（既已扣案
  ，無庸再諭知追徵價額）；被告等因販賣毒品所得之現金雖未
  扣案，仍應依同條項沒收，如全部或一部不能沒收時，以其財
  產抵償之。按行為之處罰，以行為時之法律有明文規定者為限
  ，拘束人身自由之保安處分，亦同，刑法第1條定有明文，稱
  之為罪刑法定原則。被告等共同犯罪部分，法無明文應將供犯
  罪所用或因犯罪所得之財物諭知「連帶」沒收，而如何避免重
  複執行沒收，自應由檢察官於執行時調閱相關卷宗查明，再為
  適正之指揮，況於其餘共同正犯為誰欠詳，或其餘共同正犯之
  裁判結果與本案歧異時，苟諭知「連帶」沒收，亦僅徒增執行
  之困擾，容無實益，是依罪刑法定原則，應不得為「連帶」沒
  收之諭知。又毒品危害防制條例第19條第1項雖規定應沒收因
  犯罪所得之財物，然不及於因犯罪所得之利益，附表二編號4
  部分，證人許志明係以被告甲○○先前積欠之1千元債務，抵
  銷購買毒品價金，已如前述，檢察官亦未舉證證明被告甲○○
  曾取得該次因販賣毒品所得之財物，此部分自不得諭知沒收販
  賣毒品所得。另被告乙○○於查獲之初即辯稱，在其住處扣得
  之物，係供己施用之毒品及工具等語（偵查卷1第55頁反面）
  ，難認悖於經驗法則、論理法則，核與本案犯罪無關，不符法
  定沒收要件，宜由檢察官於其施用毒品案件中為適法處理，無
  從於本案宣告沒收，一併敘明。
據上論斷，應依刑事訴訟法第299條第1項前段，毒品危害防制條
例第4條第1項、第8條第1項、第17條、第19條第1項，刑法第11
條前段、第47條第1項、第51條第5款，判決如主文。
本案經檢察官林子翔到庭執行職務。
中    華    民    國    99    年    7     月    7     日
                  刑事第八庭    審判長法官    廖政勝
                                法      官    紀佳良
                                法      官    戰諭威
以上正本證明與原本無異。
如不服本判決，應於收受判決後10日內向本院提出上訴書狀，並
應敘述具體理由；其未敘述上訴理由者，應於上訴期間屆滿後20
日內向本院補提理由書（均須按他造當事人之人數附繕本「切勿
逕送上級法院」）。
中    華    民    國    99    年    7     月    7     日
                                    書記官    莊何江
附錄：
毒品危害防制條例第4條第1項
製造、運輸、販賣第一級毒品者，處死刑或無期徒刑；處無期徒
刑者，得併科新臺幣2千萬元以下罰金。
毒品危害防制條例第8條第1項
轉讓第一級毒品者，處1年以上7年以下有期徒刑，得併科新臺幣
1百萬元以下罰金。
附表一
┌──┬────────────┬────┬────────────┬──┐
│編號│行為態樣                │所犯法條│宣告刑                  │備註│
├──┼────────────┼────┼────────────┼──┤
│ 1  │甲○○以其所有之00000000│毒品危害│甲○○、乙○○共同販賣第│起訴│
│    │47號行動電話與洪敏男聯繫│防制條例│一級毒品，甲○○累犯，處│書附│
│    │後，指示乙○○自行駕車，│第4條第1│有期徒刑拾伍年陸月，楊秉│表編│
│    │於99年1月12日上午11時50 │項      │訓處有期徒刑柒年陸月，未│號1 │
│    │分許，單獨前往彰化縣鹿港│        │扣案之販賣毒品所得新臺幣│    │
│    │鎮立體停車場前，由乙○○│        │壹仟元、扣案之○九八一六│    │
│    │出面，販賣海洛因1小包予 │        │九六六四七號行動電話壹具│    │
│    │洪敏男，得款1千元。     │        │（含識別卡）沒收，販賣毒│    │
│    │                        │        │品所得如全部或一部不能沒│    │
│    │                        │        │收時，以其財產抵償之。  │    │
├──┼────────────┼────┼────────────┼──┤
│ 2  │甲○○以其所有之00000000│毒品危害│甲○○、乙○○共同販賣第│起訴│
│    │47號行動電話與許進源聯繫│防制條例│一級毒品，甲○○累犯，處│書附│
│    │後，指示乙○○駕車載送卓│第4條第1│有期徒刑拾伍年陸月，楊秉│表編│
│    │瑞仁，於99年1月13日晚上8│項      │訓處有期徒刑柒年陸月，未│號5 │
│    │時30分許，相偕前往彰化縣│        │扣案之販賣毒品所得新臺幣│    │
│    │鹿港鎮○○路○段267號許進│        │貳仟元、扣案之○九八一六│    │
│    │源住處前，由甲○○出面，│        │九六六四七號行動電話壹具│    │
│    │販賣海洛因1小包予許進源 │        │（含識別卡）沒收，販賣毒│    │
│    │，得款2千元。           │        │品所得如全部或一部不能沒│    │
│    │                        │        │收時，以其財產抵償之。  │    │
├──┼────────────┼────┼────────────┼──┤
│ 3  │甲○○以其所有之00000000│毒品危害│甲○○、乙○○共同販賣第│起訴│
│    │47號行動電話與許進源聯繫│防制條例│一級毒品，甲○○累犯，處│書附│
│    │後，指示乙○○駕車載送卓│第4條第1│有期徒刑拾伍年陸月，楊秉│表編│
│    │瑞仁，於99年1月14日晚上7│項      │訓處有期徒刑柒年陸月，未│號6 │
│    │時許，相偕前往彰化縣鹿港│        │扣案之販賣毒品所得新臺幣│    │
│    │鎮文武廟停車場，由甲○○│        │捌佰元、扣案之○九八一六│    │
│    │出面，販賣海洛因1小包予 │        │九六六四七號行動電話壹具│    │
│    │許進源，得款8百元。     │        │（含識別卡）沒收，販賣毒│    │
│    │                        │        │品所得如全部或一部不能沒│    │
│    │                        │        │收時，以其財產抵償之。  │    │
├──┼────────────┼────┼────────────┼──┤
│ 4  │甲○○以其所有之00000000│毒品危害│甲○○、乙○○共同販賣第│起訴│
│    │47號行動電話與施建福聯繫│防制條例│一級毒品，甲○○累犯，處│書附│
│    │後，指示乙○○駕車載送卓│第4條第1│有期徒刑拾伍年陸月，楊秉│表編│
│    │瑞仁，於99年1月15日上午9│項      │訓處有期徒刑柒年陸月，未│號7 │
│    │時19分許，相偕前往彰化縣│        │扣案之販賣毒品所得新臺幣│    │
│    │福興鄉○○路豌豆市場前，│        │柒佰元、扣案之○九八一六│    │
│    │由甲○○出面，販賣海洛因│        │九六六四七號行動電話壹具│    │
│    │1小包予施建福，得款7百元│        │（含識別卡）沒收，販賣毒│    │
│    │。                      │        │品所得如全部或一部不能沒│    │
│    │                        │        │收時，以其財產抵償之。  │    │
├──┼────────────┼────┼────────────┼──┤
│ 5  │甲○○以其所有之00000000│毒品危害│甲○○、乙○○共同販賣第│起訴│
│    │47號行動電話與洪敏男聯繫│防制條例│一級毒品，甲○○累犯，處│書附│
│    │後，指示乙○○駕車載送卓│第4條第1│有期徒刑拾伍年陸月，楊秉│表編│
│    │瑞仁，於99年1月16日晚上7│項      │訓處有期徒刑柒年陸月，未│號2 │
│    │時50分許，相偕前往彰化縣│        │扣案之販賣毒品所得新臺幣│    │
│    │鹿港鎮立體停車場前，由卓│        │壹仟元、扣案之○九八一六│    │
│    │瑞仁出面，販賣海洛因1小 │        │九六六四七號行動電話壹具│    │
│    │包予洪敏男，得款1千元。 │        │（含識別卡）沒收，販賣毒│    │
│    │                        │        │品所得如全部或一部不能沒│    │
│    │                        │        │收時，以其財產抵償之。  │    │
├──┼────────────┼────┼────────────┼──┤
│ 6  │甲○○以其所有之00000000│毒品危害│甲○○、乙○○共同販賣第│起訴│
│    │47號行動電話與洪敏男聯繫│防制條例│一級毒品，甲○○累犯，處│書附│
│    │後，指示乙○○駕車載送卓│第4條第1│有期徒刑拾伍年陸月，楊秉│表編│
│    │瑞仁，於99年1月17日下午3│項      │訓處有期徒刑柒年陸月，未│號3 │
│    │時30分許，相偕前往彰化縣│        │扣案之販賣毒品所得新臺幣│    │
│    │鹿港鎮立體停車場前，由卓│        │壹仟元、扣案之○九八一六│    │
│    │瑞仁出面，販賣海洛因1小 │        │九六六四七號行動電話壹具│    │
│    │包予洪敏男，得款1千元。 │        │（含識別卡）沒收，販賣毒│    │
│    │                        │        │品所得如全部或一部不能沒│    │
│    │                        │        │收時，以其財產抵償之。  │    │
├──┼────────────┼────┼────────────┼──┤
│ 7  │甲○○以其所有之00000000│毒品危害│甲○○、乙○○共同販賣第│起訴│
│    │47號行動電話與施建福聯繫│防制條例│一級毒品，甲○○累犯，處│書附│
│    │後，指示乙○○駕車載送卓│第4條第1│有期徒刑拾伍年陸月，楊秉│表編│
│    │瑞仁，於99年1月20日上午8│項      │訓處有期徒刑柒年陸月，未│號9 │
│    │時50分許，相偕前往彰化縣│        │扣案之販賣毒品所得新臺幣│    │
│    │福興鄉○○路○段541號OK便│        │壹仟肆佰元、扣案之○九八│    │
│    │利商店，由甲○○出面，販│        │0000000號行動電話│    │
│    │賣海洛因2小包（起訴書誤 │        │壹具（含識別卡）沒收，販│    │
│    │為1包）予施建福，得款1千│        │賣毒品所得如全部或一部不│    │
│    │4百元。                 │        │能沒收時，以其財產抵償之│    │
│    │                        │        │。                      │    │
└──┴────────────┴────┴────────────┴──┘
附表二
┌──┬────────────┬────┬────────────┬──┐
│編號│行為態樣                │所犯法條│宣告刑                  │備註│
├──┼────────────┼────┼────────────┼──┤
│ 1  │甲○○以其所有之00000000│毒品危害│甲○○販賣第一級毒品，累│起訴│
│    │47號行動電話與郭建華聯繫│防制條例│犯，處有期徒刑拾伍年陸月│書附│
│    │後，於99年1月13日晚上8時│第4條第1│，未扣案之販賣毒品所得新│表編│
│    │許，由真實姓名年籍不詳之│項      │臺幣捌佰元、扣案之○九八│號10│
│    │成年人（不能證明確係楊秉│        │0000000號行動電話│    │
│    │訓，亦不能證明與甲○○有│        │壹具（含識別卡）沒收，販│    │
│    │犯意聯絡、行為分擔）駕車│        │賣毒品所得如全部或一部不│    │
│    │載送甲○○，前往彰化縣鹿│        │能沒收時，以其財產抵償之│    │
│    │港鎮○○路之中國石油加油│        │。                      │    │
│    │站對面，甲○○再販賣海洛│        │                        │    │
│    │因1小包予郭建華，得款8百│        │                        │    │
│    │元。                    │        │                        │    │
├──┼────────────┼────┼────────────┼──┤
│ 2  │甲○○以其所有之00000000│毒品危害│甲○○販賣第一級毒品，累│起訴│
│    │47號行動電話與許進源聯繫│防制條例│犯，處有期徒刑拾伍年陸月│書附│
│    │後，於99年1月13日晚上8時│第4條第1│，未扣案之販賣毒品所得新│表編│
│    │10分許，自行駕車前往彰化│項      │臺幣壹仟元、扣案之○九八│號4 │
│    │縣鹿港鎮○○路○段267號許│        │0000000號行動電話│    │
│    │進源住處前，販賣海洛因1 │        │壹具（含識別卡）沒收，販│    │
│    │小包予許進源，得款1千元 │        │賣毒品所得如全部或一部不│    │
│    │。                      │        │能沒收時，以其財產抵償之│    │
│    │                        │        │。                      │    │
├──┼────────────┼────┼────────────┼──┤
│ 3  │甲○○以其所有之00000000│毒品危害│甲○○販賣第一級毒品，累│起訴│
│    │47號行動電話與施建福聯繫│防制條例│犯，處有期徒刑拾伍年陸月│書附│
│    │後，於99年1月18日晚上7時│第4條第1│，未扣案之販賣毒品所得新│表編│
│    │許，自行駕車前往彰化縣鹿│項      │臺幣柒佰元、扣案之○九八│號8 │
│    │港鎮（起訴書誤為福興鄉）│        │0000000號行動電話│    │
│    │鹿和路統一便利商店前，販│        │壹具（含識別卡）沒收，販│    │
│    │賣海洛因1小包予施建福， │        │賣毒品所得如全部或一部不│    │
│    │得款7百元。             │        │能沒收時，以其財產抵償之│    │
│    │                        │        │。                      │    │
├──┼────────────┼────┼────────────┼──┤
│ 4  │甲○○以其所有之00000000│毒品危害│甲○○販賣第一級毒品，累│起訴│
│    │47號行動電話與許志明聯繫│防制條例│犯，處有期徒刑拾伍年陸月│書附│
│    │後，於99年2月10日凌晨2時│第4條第1│，扣案之00000000│表編│
│    │許，自行駕車前往彰化縣鹿│項      │四七號行動電話壹具（含識│號11│
│    │港鎮鹿港公園，販賣價值1 │        │別卡）沒收。            │    │
│    │千元之海洛因1小包予許志 │        │                        │    │
│    │明，並以甲○○先前積欠之│        │                        │    │
│    │同額債務抵銷（不能證明已│        │                        │    │
│    │取得財物）。            │        │                        │    │
└──┴────────────┴────┴────────────┴──┘
附表三
┌──┬────────────┬────┬────────────┬──┐
│編號│行為態樣                │所犯法條│宣告刑                  │備註│
├──┼────────────┼────┼────────────┼──┤
│ 1  │甲○○以其所有之00000000│毒品危害│甲○○轉讓第一級毒品，累│起訴│
│    │47號行動電話與蘇銀泉聯繫│防制條例│犯，處有期徒刑捌月，扣案│書附│
│    │後，於99年1月10日晚上6時│第8條第1│之0000000000號│表編│
│    │許，前往彰化縣福興鄉社尾│項      │行動電話壹具（含識別卡）│號12│
│    │村浮景巷27號蘇銀泉住處，│        │沒收。                  │    │
│    │無償轉讓海洛因1小包（微 │        │                        │    │
│    │量）予蘇銀泉，價值約2百 │        │                        │    │
│    │元。                    │        │                        │    │
├──┼────────────┼────┼────────────┼──┤
│ 2  │甲○○以其所有之00000000│毒品危害│甲○○轉讓第一級毒品，累│起訴│
│    │47號行動電話與蘇銀泉聯繫│防制條例│犯，處有期徒刑捌月，扣案│書附│
│    │後，於99年1月15日晚上9時│第8條第1│之0000000000號│表編│
│    │許，前往彰化縣福興鄉社尾│項      │行動電話壹具（含識別卡）│號13│
│    │村浮景巷27號蘇銀泉住處，│        │沒收。                  │    │
│    │無償轉讓海洛因1小包（微 │        │                        │    │
│    │量）予蘇銀泉，價值約2百 │        │                        │    │
│    │元。                    │        │                        │    │
└──┴────────────┴────┴────────────┴──┘

司法院資訊處製作；財團法人民間司法改革基金會備份。
